【裁判字號】    98,訴,2218
【裁判日期】    980818
【裁判案由】    毒品危害防制條例
【裁判全文】
臺灣板橋地方法院刑事判決             98年度訴字第2218號
公  訴  人  臺灣板橋地方法院檢察署檢察官
被      告  甲○○
上列被告因毒品危害防制條例案件，經檢察官提起公訴（98年度
毒偵字第3159號），經被告於準備程序中就起訴事實為有罪之陳
述，經告知簡式審判程序之旨，並聽取當事人之意見後，經合議
庭裁定由受命法官獨任行簡式審判程序，本院判決如下：
    主    文
甲○○施用第一級毒品，累犯，處有期徒刑壹年，扣案含海洛因
及甲基安非他命殘渣之注射針筒壹支沒收銷燬之。
    事    實
一、甲○○(1)於民國87年間因施用毒品案件，經本院以88年度毒
    聲字第1203號裁定送觀察、勒戒後，認無繼續施用毒品之傾
    向，於88年3 月22日執行完畢，經臺灣板橋地方法院檢察署
    檢察官分別於88年3 月18日以88年度偵字第4193號、於88年
    4 月29日87年度偵字第18580 號為不起訴處分確定。(2)於93
    年間因施用毒品案件，經臺灣桃園地方法院以93年度毒聲字
    第1465號裁定送觀察、勒戒後，認有繼續施用毒品之傾向，
    經臺灣桃園地方法院以94年度毒聲字第1102號裁定令入戒治
    處所施以強制戒治，於95年2 月23日戒治期滿執行完畢，由
    臺灣桃園地方法院檢察署檢察官於95年3 月10日以95年度戒
    毒偵字第69號不起訴處分確定。(3)於同年間因竊盜案件，經
    本院以93年度易字第789 號判決判處有期徒刑6 月確定。(4)
    於94年間因竊盜案件，經本院以94年度易字第991 號判決判
    處有期徒刑1 年確定。(5)於同年間因偽造文書及傷害案件，
    經本院以95年度訴字第2384號判決判處有期徒刑1 年4 月、
    4 月，應執行有期徒刑1 年6 月確定。(6)於95年間因施用毒
    品案件，經本院以95年度訴字第1738號判決判處有期徒刑8
    月確定。(7)於同年間因竊盜案件，經臺灣桃園地方法院以95
    年度易字674 號判決判處有期徒刑1 年2 月確定。前開(4)至
    (7)4 罪經裁定減刑為有期徒刑6 月、8 月、2 月、4 月、7
    月，應執行有期徒刑1 年7 月15日確定，並與(3)接續執行，
    於97年7 月25日縮短刑期假釋出監，至97年10月3 日縮刑期
    滿未經撤銷假釋，其未執行之刑，以已執行論。詎仍不知警
    惕，基於施用第1 級毒品海洛因、第2 級毒品甲基安非他命
    之犯意，於98年4 月23日，在其位於臺北縣板橋市○○街7
    巷9 之3 號住處內，以將海洛因及甲基安非他命混和後注射
    之方式同時施用海洛因、甲基安非他命1 次。嗣於同日晚間
    10時30分許，在臺北縣板橋市○○路110 巷1 弄5 號前為警
    查獲，並扣得其所有供其施用海洛因及甲基安非他命所用之
    含海洛因及甲基安非他命殘渣之注射針筒1 支。
二、案經臺北縣政府警察局板橋分局報告臺灣板橋地方法院檢察
    署檢察官偵查起訴。
    理    由
一、本件被告所犯係死刑、無期徒刑、最輕本刑為3 年以上有期
    徒刑以外之罪，其於準備程序中就被訴事實為有罪之陳述，
    經法官告知簡式審判程序之旨，並聽取公訴人、被告之意見
    後，依刑事訴訟法第273 條之1 第1 項規定，經本院合議庭
    裁定，由受命法官獨任進行簡式審判程序審理，核先敘明。
二、被告於本院審理時對前揭犯罪事實坦承不諱，又被告於98年
    4 月24日為警採集之尿液，經送臺灣檢驗科技股份有限公司
    檢驗結果，呈鴉片類（嗎啡、可待因）、安非他命類（安非
    他命、甲基安非他命）陽性反應一情，有臺北縣政府警察局
    板橋分局信義派出所偵辦毒品案件被移送人姓名及代碼對照
    表、臺灣檢驗科技股份有限公司濫用藥物檢驗報告各1 份在
    卷可佐，足認被告前開自白與事實相符，堪信為真。再被告
    於本院審理時供稱係將海洛因及甲基安非他命同時注射施用
    ，而毒品施用方式因人而異，且觀諸行政院國軍退除役官兵
    輔導委員會臺北榮民總醫院93年5 月11日北總內字第093002
    3372號函內容稱：「雖甲基安非他命或海洛因大多分開使用
    ，惟於下列情況會有混用：1.有些海洛因使用者喜好加入甲
    基安非他命以增加其舒暢感覺；2.原先使用甲基安非他命者
    開始嘗試使用海洛因時；3.有些海洛因成癮者偶而會施用安
    非他命來消除海洛因戒斷時出現之不舒服症狀；4.有些海洛
    因販毒者加入甲基安非他命以增加其重量。這兩種藥物同時
    施用不會引起排斥，甚至在欣快感方面有被加強的可能」等
    語，並無排除前開2 種毒品同時施用之可能，復查無其他證
    據證明被告係分別施用海洛因及甲基安非他命，應為被告有
    利之認定，附此敘明。末查，被告於87年間因施用毒品案件
    ，經本院以88年度毒聲字第1203號裁定送觀察、勒戒後，認
    無繼續施用毒品之傾向，於88年3 月22日執行完畢，經臺灣
    板橋地方法院檢察署檢察官分別於88年3 月18日以88年度偵
    字第4193號、於88年4 月29日87年度偵字第18580 號為不起
    訴處分確定。又於93年間因施用毒品案件，經臺灣桃園地方
    法院以93年度毒聲字第1465號裁定送觀察、勒戒後，認有繼
    續施用毒品之傾向，經臺灣桃園地方法院以94年度毒聲字第
    1102號裁定令入戒治處所施以強制戒治，於95年2 月23日戒
    治期滿執行完畢，由臺灣桃園地方法院檢察署檢察官於95年
    3 月10日以95年度戒毒偵字第69號不起訴處分確定等情，有
    臺灣高等法院被告前案紀錄表1 份在卷可憑，其於強制戒治
    執行完畢後5 年內再犯毒品危害防制條例第10條第1 項、第
    2 項施用第1 級、第2 級毒品罪，核與同條例第23條第2 項
    所定相符，自應依法訴追。本件事證明確，被告犯行洵堪認
    定，應依法論科。
三、按海洛因、甲基安非他命分為毒品危害防制條例第2 條第2
    項第1 款、第2 款所定之第1 級、第2 級毒品，是核被告所
    為，係犯毒品危害防制條例第10條第1 項之施用第1 級毒品
    罪、第2 項之施用第2 級毒品罪。被告因施用而持有第1 級
    毒品海洛因、第2 級毒品甲基安非他命之低度行為，為施用
    行為所吸收，係不罰之前行為，不另論罪。被告同時施用第
    1 級毒品海洛因及第2 級毒品甲基安非他命，係以一行為同
    時觸犯上開二罪，為想像競合犯，依刑法第55條之規定，從
    重依施用第1 級毒品罪論處，公訴意旨認前開二罪應分論併
    罰，容有未洽。又被告有如事實欄所示之論罪科刑及執行完
    畢情形，有臺灣高等法院被告前案紀錄表1 份附卷可稽，其
    於徒刑執行完畢後，5 年以內再故意犯本件有期徒刑以上之
    罪，為累犯，應依刑法第47條第1 項之規定加重其刑。爰審
    酌被告前因施用毒品案件，業經觀察、勒戒及強制戒治併論
    罪科刑，仍未能戒除施用毒品惡習，再犯本件施用毒品犯行
    ，顯見其意志不堅，委無足取，併衡其犯罪動機、目的、所
    犯施用毒品犯行究為自戕行為，及被告犯罪後於本院審理時
    坦承犯行，態度尚可等一切情狀，量處如主文所示之刑。扣
    案含海洛因及甲基安非他命之注射針筒1 支，係被告所有，
    為被告施用海洛因及甲基安非他命所用之物一情，業據被告
    自承在卷，前開物品既有海洛因及甲基安非他命黏附其上而
    無法析離，不問屬於何人所有，均依毒品危害防制條例第18
    條第1 項前段沒收銷燬之。
據上論斷，應依刑事訴訟法第273 條之1 第1 項、第299 條第1
項前段，毒品危害防制條例第10條第1 項、第2 項、第18條第1
項前段，刑法第11條前段、第47條第1 項、第55條，判決如主文
。
本案經檢察官鄭潔如到庭執行職務。
中    華    民    國    98    年    8     月    18    日
                        刑事第十五庭法  官  何燕蓉
此正本與原本無異。
如不服本判決，應於判決送達後10日內敘明上訴理由，向本院提
出上訴狀（應附繕本），上訴於臺灣高等法院。
                                    書記官  李崇文
中    華    民    國    98    年    8     月    20    日
附錄本案論罪科刑法條全文：
毒品危害防制條例第10條
施用第一級毒品者，處 6 月以上 5 年以下有期徒刑。
施用第二級毒品者，處 3 年以下有期徒刑。


司法院資訊處製作；財團法人民間司法改革基金會備份。
